【裁判字號】    97,訴,5191
【裁判日期】    971231
【裁判案由】    毒品危害防制條例
【裁判全文】
臺灣板橋地方法院刑事判決              97年度訴字第5191號
公  訴  人  臺灣板橋地方法院檢察署檢察官
被      告  甲○○
上列被告因毒品危害防制條例案件，經檢察官提起公訴（97年度
毒偵字第8504號），被告於準備程序中對被訴之事實為有罪陳述
，本院合議庭裁定由受命法官獨任行簡式審判程序，並判決如下
：
    主    文
甲○○施用第一級毒品，累犯，處有期徒刑捌月，扣案海洛因貳
包（合計淨重零點玖貳玖零公克，取樣零點零零伍伍公克，驗餘
淨重零點玖貳伍公克）沒收銷燬；又施用第二級毒品，累犯，
處有期徒刑陸月；應執行有期徒刑壹年，扣案前揭海洛因貳包（
合計淨重零點玖貳玖零公克，取樣零點零零伍伍公克，驗餘淨重
零點玖貳伍公克）沒收銷燬。
    事    實
一、甲○○前於民國90年間，因施用毒品案件，經本院以90年度
    毒聲字第754 號裁定令入戒治處所施以強制戒治，於91年2
    月12日強制戒治執行完畢，該次施用毒品犯行並經起訴，由
    本院以90年度易字第1263號判決判處罪刑確定；又於92年間
    ，因施用第二級毒品案件，經臺灣苗栗地方法院以93年度易
    緝字第4 號判決判處有期徒刑6 月確定；另因施用第一級毒
    品案件，經同法院以93年度訴緝字第1 號判決判處有期徒刑
    1 年，上訴後，經臺灣高等法院臺中分院以93年度上訴字第
    630 號判決上訴駁回確定；又於93年間，因施用第一級毒品
    案件，經本院以93年度訴字第1344號判決判處有期徒刑8 月
    確定；上揭3 案所處徒刑，嗣經本院以93年度聲字第2166號
    裁定其應執行有期徒刑2 年確定，於94年11月30日假釋出監
    ，所餘刑期付保護管束，迄94年12月22日保護管束期滿未經
    撤銷假釋，未執行之刑以已執行完畢論；再於95年間，因施
    用第一、二級毒品案件，經臺灣士林地方法院以95年度訴字
    第755 號判決分別判處有期徒刑2 年、1 年，併定應執行有
    期徒刑2 年10月，上訴臺灣高等法院後撤回上訴確定，嗣經
    臺灣士林地方法院以96年度聲減字第3191號裁定均各減刑為
    有期徒刑1 年、6 月，併定應執行有期徒刑1 年5 月確定，
    於97年4 月19日因縮短刑期執行完畢出監（據此，本件構成
    累犯）；竟仍未知所戒慎，而為下列犯行：
(一)、基於施用第一級毒品海洛因之犯意，於97年10月12日19時許
    ，在其位在臺北縣中和市○○路305 巷5 弄24號2 樓住處內
    ，以將海洛因摻水置於針筒內注射身體之方式，施用第一級
    毒品海洛因1 次。
(二)、另又基於施用第二級毒品甲基安非他命之犯意，於97年10月
    12日某時許，在同前住處內，以將甲基安非他命放入玻璃球
    內燒烤後吸食煙氣之方式，施用第二級毒品甲基安非他命1
    次；嗣於97年10月13日18時許，在臺北縣中和巿光華街31巷
    19號前為警查獲，併在甲○○身上扣得其因本件如前一(一)所
    述施用第一級毒品海洛因而持有之海洛因2 包（合計淨重0.
    9290公克，取樣0.0055公克，驗餘淨重0.9235公克），甲○
    ○且同意接受採尿，其尿液檢體經送鑑定後呈鴉片、甲基安
    非他命陽性反應。
二、案經臺北縣政府警察局移送臺灣板橋地方法院檢察署檢察官
    偵查後起訴。
    理    由
一、認定犯罪事實所憑之證據及理由：
(一)、訊據被告對其在上揭時、地施用第一級毒品海洛因、第二級
    毒品甲基安非他命之事實，於本院審理中自白不諱；而其為
    警查獲時，同意接受採尿，其尿液檢體經警送驗後，呈鴉片
    、甲基安非他命陽性反應乙節，亦有臺北縣政府警察局偵毒
    品案件尿液代碼表、臺灣檢驗科技股份有限公司於97年10月
    29日所出具之濫用藥物檢驗報告各1 紙附卷足憑（見97年度
    毒偵字第8504號偵查卷第45至46頁）；另被告為警查獲時，
    所扣得之米白色粉末2 包內之米白色粉末，經鑑定，檢出第
    一級毒品海洛因成分，合計淨重0.9290公克，取樣0.0055公
    克，驗餘淨重0. 9235 公克等情，有交通部民用航空局航空
    醫務中心97年10月21日航藥鑑字第0975416 號毒品鑑定書附
    卷可稽（見偵查卷第48頁），俱徵被告前開自白應與事實相
    符，可以採信。
(二)、次按觀察、勒戒或強制戒治執行完畢釋放後，5 年內再犯施
    用第一、二級毒品之罪者，檢察官應依法追訴，毒品危害防
    制條例第23條第2 項定有明文；查被告於90年間，因施用毒
    品案件，經本院以90年度毒聲字第754 號裁定令入戒治處所
    施以強制戒治，於91年2 月12日強制戒治執行完畢出所；詎
    被告於91年2 月12日戒治期滿後，5 年內之92、93、95年間
    ，仍因先後施用毒品案件，經臺灣苗栗地方法院及本院分別
    以93年度易緝字第4 號、93年度訴緝字第1 號、93年度訴字
    第1344號判決判處有期徒刑6 月、1 年、8 月確定及經臺灣
    士林地方法院以95年度訴字第755 號判決分別判處有期徒刑
    2 年、1 年，應執行有期徒刑2 年10月確定（嗣經臺灣士林
    地方法院以96年度聲減字第3191號裁定均各減刑為有期徒刑
    1 年、6 月，應執行有期徒刑1 年5 月確定）等情，有各該
    案號刑事判決書、臺灣高等法院被告前案紀錄表等在卷可稽
    ，是被告前自91年2 月12日戒治期滿後，距其為本案施用毒
    品犯行時，雖已相隔5 年以上，然其於91年2 月12日戒治期
    滿後5 年以內之91、93、95年間，仍均因施用毒品犯行，經
    法院判處罪刑確定，且被告本件施用毒品犯行距其前次之95
    年間施用毒品犯行，2 者亦相隔不到5 年，顯見被告之再犯
    率甚高，原所實施強制戒治，已無法收其實效，而無5 年戒
    斷期之存在，其本件施用毒品犯行自無再經觀察勒戒、強制
    戒治之必要，應逕予論罪科刑；綜上，本件事證已明，被告
    犯行堪以認定。
二、應適用之法律、科刑審酌事由、沒收物之處理：
(一)、核被告如事實欄一(一)所為，係犯毒品危害防制條例第10條第
    1 項之施用第一級毒品罪；其如事實欄一(二)所為，係犯毒品
    危害防制條例第10條第2 項之施用第二級毒品罪；其施用第
    一、二級毒品前、後持有該等毒品行為，均各為其施用之高
    度行為所吸收，不另論罪；又被告有如事實欄所述之前科及
    執行情形，有前揭臺灣高等法院被告前案紀錄表附卷可憑，
    是其於有期徒刑執行完畢後，5 年以內，故意再犯本件有期
    徒刑以上之2 罪，為累犯，就其前開所犯2 罪，各應依刑法
    第47條第1 項規定，均加重其刑；至被告前開所犯2 罪間，
    犯意個別、行為互殊，應與分論併罰。
(二)、爰審酌被告曾因施用毒品犯行受強制戒治及刑罰執行，仍不
    知悛悔，復犯本件之罪，惟犯後坦承犯行，態度良好，並兼
    衡其犯罪之動機、目的等一切情狀，就其前開所犯2 罪，分
    別量處如主文所示之刑，並定其應執行之刑，以示儆懲。
(三)、扣案第一級毒品海洛因2 包（合計淨重0.9290公克，取樣0.
    0055公克，驗餘淨重0.9235公克），其內海洛因與包裹前開
    毒品之分裝袋2 只，二者在物理上難以析離，均應依毒品危
    害防制條例第18條第1 項前段規定諭知沒收銷燬。
據上論斷，應依刑事訴訟法第273 條之1 第1 項、299 條第1 項
前段，毒品危害防制條例第10條第1 項、第2 項、第18條第1 項
前段，刑法第11條前段、第47條第1 項、第51條第5 款，判決如
主文。
本案經檢察官郭季青到庭執行職務。
中    華    民    國    97    年    12    月    31    日
                  刑事第十七庭法  官  陳明偉
以上正本證明與原本無異
如不服本判決應於送達後10日內附理由向本院提出上訴狀
                              書記官  強梅芳
中    華    民    國    97    年    12    月    31    日
附錄本案論罪科刑法條全文：
毒品危害防制條例第十條
施用第一級毒品者，處六月以上五年以下有期徒刑。
施用第二級毒品者，處三年以下有期徒刑。


司法院資訊處製作；財團法人民間司法改革基金會備份。
